【裁判字號】    99,簡上,48
【裁判日期】    990514
【裁判案由】    詐欺
【裁判全文】
臺灣士林地方法院刑事判決              99年度簡上字第48號
上  訴  人  臺灣士林地方法院檢察署檢察官
被      告  甲○○
上列上訴人因被告犯詐欺案件，不服本院99年度審簡字第66號中
華民國99年1 月28日第一審判決（起訴案號：98年度偵字第1102
5 號），提起上訴，及移送本院併案辦理（99年度偵字第2847號
、第2848號），本院管轄之第二審合議庭判決如下：
    主  文
原判決撤銷。
甲○○幫助意圖為自己不法之所有，以詐術使人將本人之物交付
，累犯，處有期徒刑伍月，如易科罰金，以新臺幣壹仟元折算壹
日。
    事  實
一、甲○○前於民國93年間，因施用毒品，經本院以94年度訴字
    第33號案件判處有期徒刑1 年2 月確定，其於入監執行後，
    甫於95年10月10日執行完畢。詎其仍不知悔改，明知將金融
    機構帳戶之提款卡、密碼等資料提供與他人使用，極易被他
    人利用作為財產犯罪之工具，竟仍基於縱有人持其交付之帳
    戶資料作為詐騙工具，亦不違背其本意之幫助犯意，於98年
    5 月24日前之98年4 、5 月間某日，在其位於臺北市○○區
    ○○路83號4 樓門口，將其在國泰世華銀行士林分行開立之
    存簿儲金帳戶（帳號為000000000000000 號）、所保管其母
    親林郭玉雪在安泰商業銀行永吉簡易型分行開立之存簿儲金
    帳戶（帳號為00000000000000號）、所保管其弟弟林世勇在
    國泰世華銀行士林分行開立之存簿儲金帳戶（帳號為000000
    000000000 號）等3 個帳戶的提款卡、密碼等資料，以新臺
    幣（下同）12,000元之代價，一併出售與年籍不詳之成年人
    李庚宏（甲○○所涉侵占其母親林郭玉雪、其弟弟林世勇前
    開帳戶資料之犯行，均未據林郭玉雪、林世勇提出告訴）。
    嗣李庚宏即與其他詐欺集團成年成員，基於詐欺之犯意聯絡
    ，而為下列犯行：
（一）前揭詐欺集團成年成員於98年5 月24日晚間9 時24分許，
      撥打電話給位在臺南縣仁德鄉居處之洪孟渝，詐稱因作業
      系統有問題，致網路購物付款方式變成分期付款，必須持
      提款卡至提款機操作取消分期付款，致洪孟渝陷於錯誤，
      而於同日晚間9 時30分許，至臺南縣仁德鄉○○路○ 段32
      號之郵局提款機前，將17,020元匯入林郭玉雪所有之上開
      帳戶內，且旋遭該詐欺集團成年成員以甲○○提供之前開
      提款卡及密碼提領一空。
（二）前揭詐欺集團成年成員於98年5 月31日下午3 時許，撥打
      電話給位在臺北市內湖區住處之劉惠真，詐稱因作業系統
      有問題，致網路購物付款方式變成分期付款，必須持提款
      卡至提款機操作取消分期付款，致劉惠真陷於錯誤，而於
      同日下午4 時42分許，至其住處附近之郵局提款機前，將
      20,100元匯入甲○○所有之上開帳戶內，且旋遭該詐欺集
      團成年成員以甲○○提供之前開提款卡及密碼提領一空。
（三）前揭詐欺集團成年成員於98年7 月5 日下午4 時35分許，
      撥打電話給位在桃園縣中壢市之何任庭，詐稱其為網路書
      局之會計，因領書簽單有誤，須由何任庭持提款卡至提款
      機操作，致何任庭陷於錯誤，而於同日晚間8 時38分許，
      至提款機前，將29,989元匯入林世勇所有之上開帳戶內，
      且旋遭該詐欺集團成年成員以甲○○提供之前開提款卡及
      密碼提領一空。
    嗣因洪孟渝、劉惠真、何任庭發覺受騙報警處理，始循線查
    悉上情。
二、案經臺北市政府警察局士林分局報告臺灣士林地方法院檢察
    署檢察官偵查起訴後，由原審改為簡易判決處刑；由臺北市
    政府警察局信義分局報告臺灣臺北地方法院檢察署呈請臺灣
    高等法院檢察署令轉臺灣士林地方法院檢察署檢察官移送本
    院併案辦理。
    理  由
壹、茲就證人林郭玉雪、林世勇於偵查時所證，證人洪孟渝、劉
    惠真、何任庭於警詢時所為證詞之證據能力有無，先予敘明
    ：按「被告以外之人於審判外之言詞或書面陳述，除法律有
    規定者外，不得作為證據」、「被告以外之人於偵查中向檢
    察官所為之陳述，除顯有不可信之情況者外，得為證據。」
    、「被告以外之人於審判外之陳述，雖不符前4 條之規定，
    而經當事人於審判程序同意作為證據，法院審酌該言詞陳述
    或書面陳述作成時之情況，認為適當者，亦得為證據」，刑
    事訴訟法第159 條第1 項、第159 條之1 第2 項、第159 條
    之5 第1 項分別定有明文。林郭玉雪、林世勇於偵查之證詞
    ，及證人洪孟渝、劉惠真、何任庭於警詢之證詞，均經被告
    甲○○同意具有證據能力（參本院卷第42頁），且核證人林
    郭玉雪、林世勇於偵查時之陳述，並無顯不可信之情況，本
    院審酌前揭5 名證人分別於偵查及警詢時作證之情況，亦無
    不當之情形，故證人林郭玉雪、林世勇於偵查之證詞，證人
    洪孟渝、劉惠真、何任庭於警詢之證詞，均具有證據能力，
    合先敘明。
貳、次就認定本案犯罪事實之證據及理由論述如下：
一、訊據被告對於上開事實坦承不諱，核與證人林郭玉雪、林世
    勇於偵查時所證，及證人洪孟渝、劉惠真、何任庭於警詢時
    所證相符，並有洪孟渝、劉惠真、何任庭提出之匯款執據各
    1 紙，及被告前開國泰世華銀行士林分行之開戶資料暨交易
    明細、林郭玉雪前開安泰商業銀行永吉簡易型分行之開戶資
    料暨交易明細、林世勇前開國泰世華銀行士林分行之開戶資
    料暨交易明細各1 份在卷可參，足認被告之自白與事實相符
    ，堪以採信，故本案事證已臻明確，被告之犯行堪以認定，
    應予依法論科。
二、核被告所為，係犯刑法第30條第1 項、第339 條第1 項之幫
    助詐欺取財罪。被告幫助詐欺集團成員為上開詐欺取財之犯
    行，應論以幫助犯。又被告以一次提供前揭3 個帳戶之提款
    卡、密碼的行為，使詐欺集團成員前後為3 次詐欺取財犯行
    ，為想像競合犯，依刑法第55條規定，從一重處斷。查被告
    前於93年間，因施用毒品，經本院以94年度訴字第33號案件
    判處有期徒刑1 年2 月確定，其於入監執行後，甫於95年10
    月10日執行完畢之事實，有臺灣高等法院被告前案紀錄表1
    份在卷可參，被告前受徒刑執行完畢，5 年以內故意再犯本
    件有期徒刑以上之罪，為累犯，依法加重其刑。被告幫助詐
    欺集團成員犯上開詐欺取財罪，依刑法第30條第2 項之規定
    ，按正犯之刑減輕之，並依先加後減之例為之。檢察官原僅
    就被告出賣其自己帳戶資料之犯罪事實提起公訴，惟檢察官
    就犯罪事實一部起訴者，其效力及於全部，上開其餘犯罪事
    實既與檢察官原起訴部分有想像競合犯之裁判上一罪關係，
    此業如前述，且經檢察官聲請併案辦理，及據以提起上訴，
    本院自應予一併加以裁判。原審認被告罪證明確，而依刑事
    訴訟法第449 條第2 項、第3 項、第454 條第2 項，刑法第
    30條、第339 條第1 項、第41條第1 項前段、第47條第1 項
    ，刑法施行法第1 條之1 之規定，逕以簡易判決處被告有期
    徒刑3 月，如易科罰金，以（新臺幣）1,000 元折算1 日，
    固非無見，然原審判決時，未及審究被告一併出賣其母親林
    郭玉雪、其弟弟林世勇前開帳戶資料之行為，且因此未論以
    被告一次出賣3 份帳戶資料致3 名被害人受害之行為有想像
    競合犯之裁判上一罪關係，自有未洽，而屬無可維持，本院
    應將原判決撤銷，並予改判。爰審酌被告之素行，及其犯罪
    動機、目的、手段、造成3 名被害人之損害程度，與其犯罪
    後坦承犯行等一切情狀，量處如主文所示之刑，並諭知易科
    罰金之折算標準。
據上論斷，應依刑事訴訟法第455條之1第1 項、第3項、第369條
第1 項前段、第364 條、第299 條第1 項前段，刑法第339 條第
1 項、第55條、第47條第1 項、第30條第1 項、第2 項、第41條
第1 項前段，刑法施行法第1 條之1 ，判決如主文。
本案經檢察官蔡元仕到庭執行職務。
中    華    民    國    99    年    5     月    14    日
                              臺灣士林地方法院刑事第五庭
                                  審判長法  官  林秀鳳
                                        法  官  黃珮茹
                                        法  官  鄭光婷
以上正本證明與原本無異。
本件不得上訴。
                                        書記官  徐仁豐
中    華    民    國    99    年    5     月    14    日

司法院資訊處製作；財團法人民間司法改革基金會備份。
